臺灣桃園地方法院刑事判決  
110年度訴字第1282號
111年度金訴字第33號
公  訴  人  臺灣桃園地方檢察署檢察官
被      告  黃釋鋒


上列被告因詐欺等案件，經檢察官提起公訴（109年度偵字第342
62號、第34271號、110年度偵字第3802號、第4863號）、移送併
辦（110年度少連偵字第165號）及追加起訴（110年度偵字第243
73號），本院判決如下：
    主  文
己○○犯附表一「罪名及宣告刑」欄所示之罪，各處如附表一「罪
名及宣告刑」欄所示之刑。應執行有期徒刑參年捌月。
未扣案之犯罪所得新臺幣柒仟壹佰肆拾元沒收，於全部或一部不
能沒收或不宜執行沒收時，追徵其價額。
    事  實
己○○於民國109年6月30日上午0時51分前之同日某時（起訴書誤
載為109年6月30日某不詳時間、移送併辦意旨書誤載為109年6月
30日上午0時51分許，應予更正），在臺灣地區某地，以行動電
話連結網際網路在社群網站Facebook，見真實姓名、年籍均不詳
，社群網站Facebook帳號名稱為「Y.F. Ding」之成年人（下稱
「Y.F. Ding」）在社群網站Facebook公開社團「桃園打工」上
發佈代友徵求正職及兼職網拍代購人員之貼文，遂以通訊軟體Fa
cebook Messenger與「Y.F. Ding」聯繫，「Y.F. Ding」乃告知
須與真實姓名、年籍均不詳，通訊軟體LINE暱稱為「蕭小姐」之
成年人（下稱「蕭小姐」）聯繫以瞭解工作內容，經「蕭小姐」
於109年6月30日上午7時56分至同日上午10時47分間，告知所屬
團隊為BitoPro幣託交易所，工作內容為提供金融機構帳戶帳號
供該團隊匯入款項及依該團隊專員即真實姓名、年籍均不詳，通
訊軟體LINE暱稱為「張智傑」之成年人（下稱「張智傑」）指示
提領匯入所提供金融機構帳戶內之款項交予「張智傑」指定之人
。詎己○○得知工作內容後，依其智識及一般社會生活經驗，可預
見一般公司或商號均可自由使用金融機構帳戶，任何人均得透過
各種方式將所使用金融機構帳戶內之款項提領而出，若金融機構
帳戶內之款項來源正當實無冒險將款項匯入他人金融機構帳戶內
並支付報酬而委由他人代為領取款項之必要，且該提供金融機構
帳戶供他人匯入款項後復將所提供金融機構帳戶內之款項提領再
轉交之工作，極有可能係參與詐欺集團遂行對被害人詐欺取財之
行為，及為掩飾、隱匿詐欺取財犯罪所得去向以洗錢之行為，故
該公司極有可能係「Y.F. Ding」、「蕭小姐」、「張智傑」所
組成，以實施詐術為手段，具有持續性、牟利性之有結構性組織
之犯罪組織，竟仍基於縱所加入之公司為詐欺集團犯罪組織，亦
不違背其本意之參與犯罪組織犯意，於109年6月30日上午10時50
分許，加入「Y.F. Ding」、「蕭小姐」、「張智傑」所屬之詐
欺集團犯罪組織，己○○遂基於縱所提供之金融機構帳戶將作為上
開詐欺集團實施詐欺取財及掩飾、隱匿詐欺取財犯罪所得去向以
洗錢等犯行之犯罪工具，且自所提供之金融機構帳戶提領及轉交
之款項為上開詐欺集團詐欺被害人之犯罪所得，此等行為更係掩
飾、隱匿上開詐欺集團詐欺取財犯罪所得去向亦不違背其本意之
犯意，與「Y.F. Ding」、「蕭小姐」、「張智傑」、少年何○晨
（民國91年11月生，真實姓名、年籍詳卷）及所屬上開詐欺集團
其他真實姓名年籍不詳之成年成員，共同意圖為自己不法之所有
，基於三人以上共同詐欺取財、掩飾、隱匿詐欺取財犯罪所得去
向以洗錢之犯意聯絡，分由己○○於109年6月30日上午10時50分許
、109年7月1日上午9時56分許，以通訊軟體LINE將所申辦之國泰
世華商業銀行股份有限公司（下稱國泰世華銀行）帳號000-0000
00000000號帳戶（下稱國泰世華銀行帳戶）、玉山商業銀行股份
有限公司（下稱玉山銀行）帳號000-0000000000000號帳戶（下
稱玉山銀行帳戶）及元大商業銀行股份有限公司（下稱元大銀行
）帳號000-00000000000000號帳戶（下稱元大銀行帳戶）顯示帳
號之存摺封面照片傳送予「蕭小姐」，並由上開詐欺集團所屬某
真實姓名年籍不詳之成年成員以附表一所示之詐欺時間及方式，
分別對戊○○、丁○○、乙○○、甲○○、辛○○及丙○○施用詐術，致戊○○
、丁○○、乙○○、甲○○、辛○○及丙○○各自陷於錯誤，因而分別依上
開詐欺集團所屬某真實姓名年籍不詳之成年成員之指示，於附表
一所示之匯款時間，將如附表一所示遭詐欺金額之款項，以附表
一詐欺時間及方式欄所示之方式匯入附表一詐欺時間及方式欄所
示之金融機構帳戶內，己○○並依「張智傑」之指示，於附表二所
示提領款項之時間、地點提領附表二所示提領金額之款項，復於
附表二所示交付款項之時間、地點將附表二所示交付金額之款項
交予何○晨轉交「張智傑」，以此方式掩飾、隱匿上開詐欺取財
犯罪所得去向以洗錢，並就各次交付款項分別獲得附表二所示之
報酬及獲得戊○○、丁○○、乙○○所匯入國泰世華銀行帳戶內未提領
款項之餘額562元、辛○○、丙○○所匯入元大銀行帳戶內未提領款
項之餘額578元，合計7,140元。嗣因戊○○、丁○○、乙○○、甲○○、
辛○○及丙○○發現遭詐欺並報警處理，始循線查悉上情。
    理  由
壹、程序部分
一、按證人之筆錄，以在檢察官或法官面前作成，並經踐行刑事
    訴訟法所定訊問證人之程序者為限，始得採為證據，組織犯
    罪防制條例第12條第1項中段定有明文。本項規定係以立法
    排除被告以外之人於檢察事務官、司法警察官或司法警察調
    查中所為之陳述，得適用刑事訴訟法第159條之2、第159條
    之3及第159條之5之規定，是證人於警詢時之陳述，於組織
    犯罪防制條例案件，即絕對不具有證據能力，自不得採為判
    決基礎。查證人即告訴人戊○○、丁○○、乙○○、甲○○、辛○○、
    丙○○、證人即共同正犯何○晨於警詢時之陳述，屬被告以外
    之人於司法警察調查中所為之陳述，依上開規定及說明，就
    被告己○○所犯參與犯罪組織罪部分，均無證據能力，不得採
    為判決之基礎。
二、本判決下述所引用被告以外之人於審判外之陳述，檢察官及
    被告於本院審判期日調查證據時，對於該等證據之證據能力
    均無爭執（見本院110年度訴字第1282號卷【下稱本院卷】
    第124至134頁），且迄於言詞辯論終結前亦未聲明異議，本
    院審酌上開言詞、書面陳述及作成時之情況，尚無違法不當
    及證明力明顯過低之瑕疵，而認為以之作為證據應屬適當，
    依刑事訴訟法第159條之5第2項、第1項之規定，皆有證據能
    力。 
貳、實體部分
一、認定事實所憑之證據及理由：
　　訊據被告己○○固坦承有提供所申辦國泰世華銀行帳戶、玉山
    銀行帳戶、元大銀行帳戶之帳號予上開詐欺集團，並有依「
    張智傑」之指示提領附表二所示金額之款項交予何○晨轉交
    「張智傑」，惟矢口否認有何上開三人以上共同詐欺取財、
    掩飾、隱匿詐欺取財犯罪所得去向以洗錢及參與犯罪組織之
    犯行，辯稱：我是在社群網站Facebook公開社團上見「Y.F.
     Ding」所發佈徵人貼文，為求職，才與「蕭小姐」、「張
    智傑」以通訊軟體LINE連繫，「蕭小姐」稱所屬公司為Bito
    Pro幣託交易所，工作內容係為該公司節稅而提供金融機構
    帳戶供該公司客戶交易時匯入款項並依「張智傑」指示提領
    所匯入金融機構帳戶內之款項交予「張智傑」指定之人，我
    當初有在網路查詢確實有BitoPro幣託交易所此間公司，也
    與「蕭小姐」確認並非詐欺集團，加上詐欺集團車手也不可
    能會用自己的金融機構帳戶提領款項，才誤信為合法正當的
    公司及工作，是銀行通知我才知道我所申辦國泰世華銀行帳
    戶、玉山銀行帳戶、元大銀行帳戶被詐欺集團使用，我並無
    三人以上共同詐欺取財、掩飾、隱匿詐欺取財犯罪所得去向
    以洗錢及參與犯罪組織之犯意云云。經查：
  ㈠三人以上共同詐欺取財及掩飾、隱匿詐欺取財犯罪所得去向
    以洗錢部分：
　⒈被告於109年6月30日上午0時51分前之同日某時，在臺灣地區
    某地，以行動電話連結網際網路在社群網站Facebook，見「
    Y.F. Ding」在社群網站Facebook公開社團「桃園打工」上
    發佈代友徵求正職及兼職網拍代購人員之貼文，遂以通訊軟
    體Facebook Messenger與「Y.F. Ding」聯繫，「Y.F. Ding
    」乃告知須與「蕭小姐」聯繫以瞭解工作內容，經「蕭小姐
    」於109年6月30日上午7時56分至同日上午10時47分間，告
    知所屬團隊為BitoPro幣託交易所，工作內容為提供金融機
    構帳戶帳號供該團隊匯入款項及依該團隊專員「張智傑」指
    示提領匯入所提供金融機構帳戶內之款項交予「張智傑」指
    定之人。被告於109年6月30日上午10時50分許、109年7月1
    日上午9時56分許，以通訊軟體LINE將所申辦之國泰世華銀
    行帳戶、玉山銀行帳戶及元大銀行帳戶顯示帳號之存摺封面
    照片傳送予「蕭小姐」，並由上開詐欺集團所屬某真實姓名
    年籍不詳之成年成員以附表一所示之詐欺時間及方式，分別
    對告訴人戊○○、丁○○、乙○○、甲○○、辛○○及丙○○施用詐術，
    致告訴人戊○○、丁○○、乙○○、甲○○、辛○○及丙○○各自陷於錯
    誤，因而分別依上開詐欺集團所屬某真實姓名年籍不詳之成
    年成員之指示，於附表一所示之匯款時間，將如附表一所示
    遭詐欺金額之款項，以附表一詐欺時間及方式欄所示之方式
    匯入附表一詐欺時間及方式欄所示之金融機構帳戶內，被告
    並依「張智傑」之指示，於附表二所示提領款項之時間、地
    點提領附表二所示提領金額之款項，復於附表二所示交付款
    項之時間、地點將附表二所示交付金額之款項交予何○晨轉
    交「張智傑」等情，除見「Y.F. Ding」發佈貼文、「蕭小
    姐」告知工作內容及以通訊軟體LINE將所申辦之國泰世華銀
    行帳戶、玉山銀行帳戶及元大銀行帳戶之帳號傳送予「蕭小
    姐」之確切時間外，業據被告於警詢、偵訊、本院準備程序
    及審判中供承不諱（見臺灣桃園地方檢察署110年度少連偵
    字第165號卷【下稱110少連偵165卷】第25至37、41至45、5
    1、227至228頁；臺南市政府警察局第三分局南市警三偵字
    第1090350442號卷【下稱南警卷】第28至33頁；臺灣桃園地
    方檢察署109年度偵字第34262號卷【下稱109偵34262卷】第
    8至10頁；臺灣桃園地方檢察署110年度偵字第24373號卷【
    下稱110偵24373卷】第10至13、83至85頁；花蓮縣警察局吉
    安分局吉警偵字第1090015437號卷【下稱花警卷】第30至32
    頁；臺灣桃園地方檢察署109年度偵字第34271號卷【下稱10
    9偵34271卷】第8至10、93至95頁；本院110年度審訴字第34
    6號卷【下稱審訴卷】二第85至86頁；本院110年度審金訴字
    第490號卷【下稱審金訴卷】第55至56頁；本院卷第39至40
    頁），核與證人即共同正犯何○晨於警詢時之證述（見110少
    連偵165卷第13至16頁）相符，並有公七公園現場監視器錄
    影畫面擷取圖片12張、被告與「蕭小姐」、「張智傑」之通
    訊軟體LINE訊息紀錄擷取圖片73張、被告與通訊軟體LINE暱
    稱「@傑」、「李明哲。蕭小姐」之通訊軟體LINE訊息紀錄
    翻拍照片49張、109年7月2日全家便利商店全家中壢十里店
    、全家中壢金央店之監視器錄影畫面擷取圖片7張、「Y.F. 
    Ding」在社群網站Facebook公開社團「桃園打工」所發佈貼
    文之擷取圖片5張在卷可稽（見110少連偵165卷第177至189
    、191至209、231至327頁；110偵24373卷第59至65頁；花警
    卷第37頁至第38頁正面），且有附表一編號1至6證據欄所示
    之證據附卷可參，是此部分事實，首堪認定。
　⒉被告於前揭警詢、偵訊、本院準備程序及審判中既自承係於
    見「Y.F. Ding」所發佈貼文後，始與「蕭小姐」聯繫以瞭
    解工作內容，其後方以通訊軟體LINE將所申辦之國泰世華銀
    行帳戶、玉山銀行帳戶及元大銀行帳戶之帳號傳送予「蕭小
    姐」乙節，則依卷附前揭被告與「蕭小姐」之通訊軟體LINE
    訊息紀錄擷取圖片編號38至49、60至61、「Y.F. Ding」在
    社群網站Facebook公開社團「桃園打工」所發佈貼文之擷取
    圖片5張所示，可知被告係於109年6月30日上午0時51分許始
    以通訊軟體LINE傳送訊息與「蕭小姐」聯繫，「蕭小姐」則
    於同日上午7時56分至同日上午10時47分間告知被告所屬團
    隊及工作內容並說明確定應徵應提供之資料為聯絡電話、手
    持身分證正反面及金融卡之照片，被告遂以通訊軟體LINE於
    同日上午10時50分許，傳送所申辦元大銀行帳戶顯示帳號之
    存摺封面照片予「蕭小姐」，於109年7月1日上午9時56分許
    ，傳送所申辦國泰世華銀行帳戶、玉山銀行帳戶、元大銀行
    帳戶顯示帳號之存摺封面照片予「蕭小姐」等情，是被告當
    係於109年6月30日上午0時51分前之同日某時見「Y.F. Ding
    」所發佈之貼文，「蕭小姐」則係於109年6月30日上午7時5
    6分至同日上午10時47分間告知被告所屬團隊及工作內容，
    被告係於109年6月30日上午10時50分許、109年7月1日上午9
    時56分許，以通訊軟體LINE將所申辦國泰世華銀行帳戶、玉
    山銀行帳戶、元大銀行帳戶顯示帳號之存摺封面照片傳送予
    「蕭小姐」等事實，堪以認定。
　⒊被告依「張智傑」之指示，於附表二所示提領款項之時間、
    地點提領附表二所示提領金額之款項，已如前述，參酌被告
    於警詢時明確供承各次交付款項分別獲得附表二所示之報酬
    等語（見110少連偵165卷第33、37頁；南警卷第32頁；110
    偵24373卷第12頁；花警卷第31至32頁），於偵訊及本院審
    判中亦供承提領並交付款項獲得之報酬合計為6,000元等語
    （見110少連偵165卷第228頁；110偵24373卷第85頁；109偵
    34271卷第94頁；本院卷第136頁），並有卷附前揭被告與「
    張智傑」之通訊軟體LINE訊息紀錄擷取圖片編號19、23、28
    至30、32至34可佐，其中依卷附前揭被告與「張智傑」之通
    訊軟體LINE訊息紀錄擷取圖片編號32至33所示，「張智傑」
    雖指示被告應自元大銀行帳戶提領款項132,000元，從而可
    獲得報酬2,000元云云，然如前述附表二編號3所示被告自元
    大銀行帳戶所提領之款項實際上合計僅提領131,000元，而
    非132,000元，是被告該次應僅獲得如被告於警詢時所述之
    報酬1,000元，而非2,000元，又卷附前揭被告與「張智傑」
    之通訊軟體LINE訊息紀錄擷取圖片編號34所示，「張智傑」
    與被告之對話雖稱被告總共獲得報酬8,000元云云，然參酌
    卷附前揭被告與「張智傑」之通訊軟體LINE訊息紀錄擷取圖
    片編號19、23、28至30所示，加以前述被告提領附表二編號
    3所示款項之報酬應為1,000元乙節，則被告各次交付款項實
    際上應僅分別獲得附表二所示之報酬合計6,000元甚明。至
    被告另於警詢時曾供稱：提領附表二所示金額之款項共獲利
    2,000元云云（見109偵34271卷第10頁），既與被告於上開
    警詢及偵訊時之供述不符，亦與卷附前揭被告與「張智傑」
    之通訊軟體LINE訊息紀錄擷取圖片編號19、23、28至30、32
    至34不合，尚難採信。復參酌卷附前揭被告與「張智傑」之
    通訊軟體LINE訊息紀錄擷取圖片編號23所示「張智傑」向被
    告表示告訴人戊○○、丁○○、乙○○所匯入國泰世華銀行帳戶內
    未提領款項之餘額均屬於被告乙節，互核卷附前揭附表一編
    號1證據欄所示之證據④、附表一編號2、3、4證據欄所示之
    證據③、附表一編號5、6證據欄所示之證據④，將被告自國泰
    世華銀行帳戶、玉山銀行帳戶、元大銀行帳戶提領款項後之
    餘額扣除手續費及告訴人將款項匯入前原有之餘額，則告訴
    人戊○○、丁○○、乙○○所匯入國泰世華銀行帳戶內未提領款項
    尚餘562元，告訴人辛○○、丙○○所匯入元大銀行帳戶內未提
    領款項尚餘578元，亦屬於被告所獲得之報酬無訛，是被告
    本案所獲得之報酬即本案犯罪所得，為各次交付款項分別獲
    得附表二所示之報酬、告訴人戊○○、丁○○、乙○○所匯入國泰
    世華銀行帳戶內未提領款項之餘額、告訴人辛○○、丙○○所匯
    入元大銀行帳戶內未提領款項之餘額之總和，合計7,140元
    乙節，應堪認定。至起訴書附表編號1至5被告提領時間、地
    點、金額欄所示被告自提領款項所抽取報酬，容有誤會，附
    此敘明。
　⒋關於被告提供所申辦國泰世華銀行帳戶、玉山銀行帳戶、元
    大銀行帳戶帳號供匯入款項及依「張智傑」之指示提領匯入
    所提供金融機構帳戶內之款項交予「張智傑」指定之人之原
    因，被告固辯稱：我是在社群網站Facebook公開社團上見「
    Y.F. Ding」所發佈徵人貼文，為求職，才與「蕭小姐」、
    「張智傑」以通訊軟體LINE連繫，「蕭小姐」稱所屬公司為
    BitoPro台灣幣託交易所，工作內容係為該公司節稅而提供
    金融機構帳戶供該公司客戶交易時匯入款項並依「張智傑」
    指示提領所匯入金融機構帳戶內之款項交予「張智傑」指定
    之人云云。並於偵查中提出卷附前揭被告與「蕭小姐」、「
    張智傑」之通訊軟體LINE訊息紀錄擷取圖片73張、被告與通
    訊軟體LINE暱稱「@傑」、「李明哲。蕭小姐」之通訊軟體L
    INE訊息紀錄翻拍照片49張、「Y.F. Ding」在社群網站Face
    book公開社團「桃園打工」所發佈貼文之擷取圖片5張為佐
    。然觀諸被告所提出上開訊息紀錄擷取圖片、訊息紀錄翻拍
    照片及貼文之擷取圖片，益徵被告所辯係因求職而提供金融
    機構帳戶帳號及提領款項轉交他人之經過不合常理，從而被
    告主觀上確係基於三人以上共同詐欺取財、掩飾、隱匿詐欺
    取財犯罪所得去向以洗錢之不確定故意，及與「Y.F. Ding
    」、「蕭小姐」、「張智傑」、何○晨及上開詐欺集團其他
    真實姓名年籍不詳之成年成員，有為自己不法之所有之意圖
    ，及三人以上共同詐欺取財、掩飾、隱匿詐欺取財犯罪所得
    去向以洗錢之犯意聯絡所為，茲分述如下：
　⑴依卷附前揭被告與「蕭小姐」之通訊軟體LINE訊息紀錄擷取
    圖片編號39、40、47所示，「蕭小姐」先後向被告告以「好
    的 那我先跟你簡單說明一下：我們是BitoPro幣託交易所在
    線服務 虛擬貨幣市場反響熱烈 團隊為擴大經營範圍 現對
    全臺招募合作」、「我們需要招募的工作人員性質：最近虛
    擬貨幣交易所火爆進行中 我們在找人員合作 是不需要你出
    資的」、「我們團隊需要收集帳戶註冊綁定交易所 有交易
    產生的話會有資金匯到你綁定的帳上 你需要做的就是及時
    完成入金的提領工作」、「你的佣金是按實際交易金額4%跟
    你結算 假設交易金額是100000相應你可以得到4000佣金 是
    不需要你寄賬（應為「帳」，原訊息誤輸錯字）戶的」、「
    這裡只是跟你做簡單介紹 後續的排班會由專門人員跟你接
    洽」、「不需要你寄賬（應為「帳」，原訊息誤輸錯字）戶
     也不需要你任何費用的」，「我們是團隊 剛起步 還沒有
    公司的  推廣到一定的人數之後才有成立 但是到時也不需
    要配合了哦」。由上述被告與「蕭小姐」之通訊軟體LINE訊
    息紀錄觀之，「蕭小姐」係稱所屬團隊為BitoPro幣託交易
    所並非公司，且直接向被告告知工作內容即為提供金融機構
    帳戶帳號供該團隊匯入款項及依該團隊專員指示提領匯入所
    提供金融機構帳戶內之款項，並未提及提供金融機構帳戶帳
    號及提領款項之原因係為公司節稅，更遑論「蕭小姐」已稱
    BitoPro幣託交易所並非公司，且提供金融機構帳戶係供該
    團隊匯入款項亦非為供公司客戶交易時匯入，凡此各節，均
    與被告所辯提供金融機構帳戶帳號及提領款項轉交他人之原
    因係「蕭小姐」稱為所屬公司BitoPro台灣幣託交易所節稅
    而提供金融機構帳戶供該公司客戶交易時匯入款項云云，迥
    然不同，則被告此部分所辯，已有可疑。更勿論被告前揭所
    辯：我當初有在網路查詢確實有BitoPro幣託交易所此間公
    司云云，果若被告確有在網路查詢有無BitoPro幣託交易所
    ，亦徵「蕭小姐」向被告所告知之雇主資訊顯有不實及可疑
    之處。
　⑵又依卷附前揭「Y.F. Ding」在社群網站Facebook公開社團「
    桃園打工」所發佈貼文之擷取圖片5張所示，可知該徵人貼
    文之雇主為網拍代購之公司或商號，工作內容為寄發電子DM
    、代購、代銷、協助處理公司事務，職缺為正職及兼職之網
    拍代購人員，然依前所述「蕭小姐」所告知被告者，雇主為
    BitoPro幣託交易所團隊並非公司，工作內容為提供金融機
    構帳戶帳號供該團隊匯入款項及依該團隊專員指示提領匯入
    所提供金融機構帳戶內之款項乙節，及依卷附前揭被告與「
    蕭小姐」之通訊軟體LINE訊息紀錄擷取圖片編號38、39所示
    職缺為兼職工作人員，並無正職工作人員之情，加以被告自
    承係見「Y.F. Ding」所發佈徵人貼文後，以通訊軟體Faceb
    ook Messenger與「Y.F. Ding」聯繫，「Y.F. Ding」乃告
    知須與「蕭小姐」聯繫以瞭解工作內容，遂再與「蕭小姐」
    聯繫等情，已如前述，則被告所見徵人貼文既顯與「蕭小姐
    」告知被告者，在雇主、工作內容及職缺上均有所異，惟觀
    諸被告與「蕭小姐」及「張智傑」之訊息紀錄，被告卻始終
    未就此徵人廣告與實情不符之異常情形詢問「蕭小姐」或「
    張智傑」，亦顯與一般人於求職過程若發現徵人廣告不實，
    理應會提高警覺並詢問或自行查證雇主及工作內容之常情相
    悖。
　⑶再依卷附前揭被告與「蕭小姐」之通訊軟體LINE訊息紀錄擷
    取圖片編號40至48所示，「蕭小姐」向被告告知工作內容為
    提供金融機構帳戶帳號供該團隊匯入款項及依該團隊專員指
    示提領匯入所提供金融機構帳戶內之款項後，被告先向「蕭
    小姐」詢問：「所以是要開戶？」，經「蕭小姐」向被告再
    次告以工作內容為提供金融機構帳戶帳號供該團隊匯入款項
    及依該團隊專員指示提領匯入所提供金融機構帳戶內之款項
    後，被告雖向「蕭小姐」詢問：「怎麼感覺…像是當作詐騙
    用的帳號領出來不就會被當車手！！？…」，「蕭小姐」則
    告以：「不是的」、「我們不違法的，我們是要把虛擬貨幣
    買來的錢變現金提領出來」、「比特幣你有了解嗎 是等同
    性質的一種虛擬貨幣 有對外找合作而已 明白了嗎」，被告
    復向「蕭小姐」詢問：「確定不是違法的」、「有什麼能夠
    證明嗎？」、「之前被騙過會怕」，然「蕭小姐」僅再告以
    ：「你完全可以放心的 我們不是只有你一人配合的 有名額
    了配合的人都是很多的」並傳送訊息紀錄擷取圖片予被告，
    復告以：「假設不放心你可以再考慮看看的哦」，被告僅再
    向「蕭小姐」詢問：「那有公司名稱或是負責人的聯絡方式
    之類的嗎」、「有狀況的時候可以聯絡」，「蕭小姐」告以
    ：「我們是團隊 剛起步 還沒有公司的 推廣到一定的人數
    之後才有成立 但是到時也不需要配合了哦」後，被告即允
    諾稱：「好」、「納（應為「那」，原訊息誤輸錯字）我試
    試看！？？」。由上述被告與「蕭小姐」之訊息紀錄觀之，
    被告在得知工作內容為提供金融機構帳戶帳號供該團隊匯入
    款項及依該團隊專員指示提領匯入所提供金融機構帳戶內之
    款項後，雖曾詢問是否為違法工作並請「蕭小姐」提出合法
    證明、公司名稱及負責人連絡方式，然未待「蕭小姐」確實
    提出，即貿然允諾對方表示：「好」、「納（應為「那」，
    原訊息誤輸錯字）我試試看！？？」，然觀諸上述「蕭小姐
    」告知被告之工作內容，依一般社會通念，實難認與合法正
    當的公司或商號提供虛擬貨幣交易平台與使用他人金融機構
    帳戶間有何合理關聯。參以遍觀卷附前揭被告與「蕭小姐」
    之通訊軟體LINE訊息紀錄擷取圖片可知，就「蕭小姐」所述
    何以需提供所申辦國泰世華銀行帳戶、玉山銀行帳戶、元大
    銀行帳戶帳號供虛擬貨幣交易所匯入款項及依「張智傑」之
    指示提領匯入所提供金融機構帳戶內之款項之原因，被告均
    未究明，加以被告於本院審判中尚供稱：不清楚這些款項為
    什麼會匯款到我帳戶等語（見本院卷第137頁），亦徵被告
    並未關切匯入所提供金融機構帳戶內之款項來源，復觀被告
    於本院準備程序中自承：我沒有看過「Y.F. Ding」、「蕭
    小姐」、「張智傑」等語（見審訴卷二第87頁），則被告與
    「蕭小姐」素未相識亦未見面，卻輕率聽信「蕭小姐」之說
    詞，即相信所應徵之工作為合法正當，進而允諾應徵，而冒
    然為本案提供金融機構帳戶帳號供上開詐欺集團指示告訴人
    戊○○、丁○○、乙○○、甲○○、辛○○及丙○○匯入款項及依上開詐
    欺集團指示提領匯入所提供國泰世華銀行帳戶、玉山銀行帳
    戶、元大銀行帳戶內之款項並轉交上開詐欺集團指定之人，
    顯與常理不符。更遑論被告自始未說明何以提供金融機構帳
    戶帳號及提領款項轉交他人如何得以達到節稅目的，則被告
    所辯與「蕭小姐」確認並非詐欺集團，加上詐欺集團車手也
    不可能會用自己的金融機構帳戶提領款項，才誤信為合法正
    當的公司及工作，已顯不合理。　　
　⑷按刑法上之故意，可分為直接故意與不確定故意，所謂不確
    定故意，係指行為人對於構成犯罪之事實，預見其發生而其
    發生並不違背其本意者，刑法第13條第2項定有明文。又按
    金融機構帳戶係針對個人、公司或商號之社會信用而予以資
    金流通，具有強烈之屬人性，並事關個人財產權益之保障，
    且我國金融機構眾多，一般公司或商號乃至一般人均可自由
    向金融機構申請開設帳戶以利匯入及提領款項，並可申請多
    數之金融機構帳戶使用，而金融機構帳戶若係用於正當用途
    ，大可光明正大自行申辦開設使用，則金融機構帳戶既事關
    個人財產權益之保障而專有性甚高，除非本人或與本人有親
    密關係者，難認有何理由可自由流通使用該等金融機構帳戶
    ，一般人均有妥為保管及防止他人任意使用之認識，縱偶有
    特殊情況而同意提供自己金融機構帳戶供他人匯入或提領款
    項者，亦必係與該他人具相當信賴關係，並確實深入瞭解其
    用途及合理性，始予提供，並無任意提供他人使用自己金融
    機構帳戶之理，且依一般人之社會生活經驗，如將款項任意
    匯入他人金融機構帳戶內，將有遭金融機構帳戶所有人提領
    一空招致損失之風險，故若金融機構帳戶內之款項來源正當
    ，任何人亦得透過各種方式將所使用金融機構帳戶內之款項
    提領而出，並無冒險將款項匯入他人金融機構帳戶內，再支
    付報酬而委由他人代為領取款項之必要，是若遇刻意將款項
    匯入他人金融機構帳戶，再委託他人代為提領款項之情形，
    依一般人之社會生活經驗，即已心生合理懷疑所匯入之款項
    可能係詐欺所得等不法來源。況詐欺集團利用車手提領人頭
    金融機構帳戶款項，業經報章媒體多所披露，並屢經政府及
    新聞為反詐欺之宣導，是一般具有通常智識之人，應均可知
    委由他人提領金融機構帳戶內款項者，多係藉此取得不法犯
    罪所得，且掩飾、隱匿該金融機構帳戶內款項之去向及實際
    取得人之身分，以逃避查緝而洗錢者。
　⑸查依卷附被告個人戶籍資料查詢結果表（見審金訴卷第41頁
    ）所示，被告於本案行為時22歲，及被告於警詢、偵訊及本
    院準備程序中自述專科畢業之智識程度，曾為護理佐理員，
    現為外送員之職業（見110少連偵165卷第23、27、41、49頁
    ；南警卷第27頁；109偵34262卷第7頁；110偵24373卷第9至
    10頁；花警卷第29頁；109偵34271卷第7、95頁；本院審訴
    卷二第86頁），足見其智識正常且有相當社會經驗，對上情
    自難謂全無所知，加以被告為本案各次交付款項分別獲得附
    表二所示之報酬、告訴人戊○○、丁○○、乙○○所匯入國泰世華
    銀行帳戶內未提領款項之餘額、告訴人辛○○、丙○○所匯入元
    大銀行帳戶內未提領款項之餘額，合計7,140元之報酬，果
    若被告所應徵確為合法正當的公司及工作，何以並無領取固
    定薪資，反係可自行從提領款項中抽取報酬甚或將所匯入為
    提領款項之餘額作為報酬，被告領取薪資之方式，且被告係
    依「張智傑」之指示，於附表二所示提領款項之時間、地點
    提領附表二所示提領金額之款項，復於附表二所示交付款項
    之時間、地點將附表二所示交付金額之款項交予何○晨轉交
    「張智傑」，款項既非直接轉匯至該公司自己或所指定之其
    他金融機構帳戶，或將款項提領後攜至該公司之辦公處所，
    上情不僅悖於常理，反而合於一般人認知從事非法交易行為
    之模式，參酌卷附前揭被告與「張智傑」之通訊軟體LINE訊
    息紀錄擷取圖片所示被告未曾詢問「張智傑」，反而一再配
    合「張智傑」之指示提領及轉交款項，可見被告對於「蕭小
    姐」、「張智傑」所要求提供金融機構帳戶帳號供匯入款項
    及依指示提領匯入所提供金融機構帳戶內之款項之行為違法
    早有預見，且不違背被告之本意。參酌依卷附前揭被告與「
    蕭小姐」之通訊軟體LINE訊息紀錄擷取圖片編號43、44所示
    被告曾向「蕭小姐」詢問：「怎麼感覺…像是當作詐騙用的
    帳號領出來不就會被當車手！！？…」、「確定不是違法的
    」、「有什麼能夠證明嗎？」、「之前被騙過會怕」乙節，
    足見被告於提供本案國泰世華銀行帳戶、玉山銀行帳戶、元
    大銀行帳戶供上開詐欺集團指示告訴人戊○○、丁○○、乙○○、
    甲○○、辛○○及丙○○匯入款項及依上開詐欺集團指示提領匯入
    所提供國泰世華銀行帳戶、玉山銀行帳戶、元大銀行帳戶內
    之款項並轉交上開詐欺集團指定之人前，已經警覺並可預見
    「Y.F. Ding」、「蕭小姐」、「張智傑」、何○晨可能是詐
    欺集團，其所為可能涉及詐欺取財犯行，竟仍提供本案國泰
    世華銀行帳戶、玉山銀行帳戶、元大銀行帳戶予「Y.F. Din
    g」、「蕭小姐」、「張智傑」、何○晨所屬上開詐欺集團使
    用，並依「張智傑」之指示提領款項交予何○晨轉交「張智
    傑」，自有詐欺取財之不確定故意甚明。
　⑹被告所辯提供本案國泰世華銀行帳戶、玉山銀行帳戶、元大
    銀行帳戶供上開詐欺集團指示告訴人戊○○、丁○○、乙○○、甲○○、辛○○及丙○○匯入款項及依上開詐欺集團指示提領匯入所
    提供國泰世華銀行帳戶、玉山銀行帳戶、元大銀行帳戶內之
    款項並轉交上開詐欺集團指定之人之經過有違事理，是認被
    告提供本案國泰世華銀行帳戶、玉山銀行帳戶、元大銀行帳
    戶容任上開詐欺集團任意使用，依上開詐欺集團指示提領匯
    入所提供國泰世華銀行帳戶、玉山銀行帳戶、元大銀行帳戶
    內之款項並轉交上開詐欺集團指定之人，均無正當理由，則
    被告對於上開詐欺集團使用所提供國泰世華銀行帳戶、玉山
    銀行帳戶、元大銀行帳戶收取告訴人戊○○、丁○○、乙○○、甲○○、辛○○及丙○○遭詐欺而匯入之款項，當能有所預見，且被
    告提領告訴人戊○○、丁○○、乙○○、甲○○、辛○○及丙○○所匯入
    款項後再親自攜帶款項交予何○晨轉交「張智傑」，此等層
    層轉交款項之迂迴方式，將使金流產生斷點，導致為詐欺取
    財之犯罪行為人及詐欺取財之犯罪所得難以追查，亦應為被
    告所能預見，然被告卻容任上開詐欺集團真實姓名年籍不詳
    之成年成員使用所提供國泰世華銀行帳戶、玉山銀行帳戶、
    元大銀行帳戶，進而將所提供國泰世華銀行帳戶、玉山銀行
    帳戶、元大銀行帳戶內不明款項轉交，主觀上顯對於詐欺取
    財犯罪所得去向有掩飾、隱匿之不確定故意甚明。是被告提
    供國泰世華銀行帳戶、玉山銀行帳戶、元大銀行帳戶及將所
    提供國泰世華銀行帳戶、玉山銀行帳戶、元大銀行帳戶內不
    明款項轉交之行為，顯係基於正犯之犯罪意思參與提領詐欺
    取財犯罪所得之構成要件行為，而被告將詐欺取財犯罪所得
    轉交他人，亦產生遮斷資金流動軌跡以逃避國家追訴、處罰
    之效果，屬洗錢防制法第2條第2款所定掩飾或隱匿詐欺取財
    犯罪所得以洗錢之構成要件行為，自應成立洗錢防制法第14
    條第1項之洗錢罪正犯。
　⑺又被告於前揭警詢、偵訊、本院準備程序及審判中既自承係
    於見「Y.F. Ding」所發佈貼文後，始與「蕭小姐」聯繫以
    瞭解工作內容，復於應徵後，依「張智傑」之指示提領款項
    交予何○晨轉交「張智傑」，可見被告已知悉本案有「Y.F. 
    Ding、「蕭小姐」、「張智傑」及何○晨與之共同為本案詐
    欺取財犯行，竟仍為提供所申辦國泰世華銀行帳戶、玉山銀
    行帳戶、元大銀行帳戶之帳號予上開詐欺集團，並有依「張
    智傑」之指示提領附表二所示金額之款項交予何○晨轉交「
    張智傑」之行為，是被告主觀上具有與「Y.F. Ding」、「
    蕭小姐」、「張智傑」、何○晨及上開詐欺集團其他真實姓
    名年籍不詳之成年成員，為自己不法之所有之意圖，及三人
    以上共同詐欺取財、掩飾、隱匿詐欺取財犯罪所得去向以洗
    錢之犯意聯絡甚明。
  ㈢參與犯罪組織部分：
　⒈被告有提供所申辦國泰世華銀行帳戶、玉山銀行帳戶、元大
    銀行帳戶之帳號予上開詐欺集團，並有依「張智傑」之指示
    提領附表二所示金額之款項交予何○晨轉交「張智傑」之行
    為，並就各次交付款項分別獲得附表二所示之報酬及獲得告
    訴人戊○○、丁○○、乙○○所匯入國泰世華銀行帳戶內未提領款
    項之餘額562元、告訴人辛○○、丙○○所匯入元大銀行帳戶內
    未提領款項之餘額578元，合計7,140元之報酬，且上開詐欺
    集團所屬某真實姓名年籍不詳之成年成員以附表一所示之詐
    欺時間及方式，分別對告訴人戊○○、丁○○、乙○○、甲○○、辛○○及丙○○施用詐術，致告訴人戊○○、丁○○、乙○○、甲○○、辛○○及丙○○各自陷於錯誤，因而分別依上開詐欺集團所屬某真
    實姓名年籍不詳之成年成員之指示，於附表一所示之匯款時
    間，將如附表一所示遭詐欺金額之款項，以附表一詐欺時間
    及方式欄所示之方式匯入附表一詐欺時間及方式欄所示之金
    融機構帳戶內等情，業據被告於前揭警詢、偵訊、本院準備
    程序及審判中供承在卷，並有卷附前揭公七公園現場監視器
    錄影畫面擷取圖片12張、被告與「蕭小姐」、「張智傑」之
    通訊軟體LINE訊息紀錄擷取圖片73張、被告與通訊軟體LINE
    暱稱「@傑」、「李明哲。蕭小姐」之通訊軟體LINE訊息紀
    錄翻拍照片49張、109年7月2日全家便利商店全家中壢十里
    店、全家中壢金央店之監視器錄影畫面擷取圖片7張、「Y.F
    . Ding」在社群網站Facebook公開社團「桃園打工」所發佈
    貼文之擷取圖片5張可稽，且有附表一編號1至6證據欄除①以
    外其他所示之證據附卷可參，是此部分事實，首堪認定。
　⒉按組織犯罪防制條例所稱之「犯罪組織」，係指三人以上，
    以實施強暴、脅迫、詐術、恐嚇為手段或最重本刑逾5年有
    期徒刑之刑之罪，所組成具有持續性或牟利性之有結構性組
    織。前項有結構性組織，指非為立即實施犯罪而隨意組成，
    不以具有名稱、規約、儀式、固定處所、成員持續參與或分
    工明確為必要，組織犯罪防制條例第2條定有明文。查依前
    述本案被告及上開詐欺集團所屬各成員之行為可知，上開詐
    欺集團，係由「Y.F.Ding」、「蕭小姐」、「張智傑」、何
    ○晨及其他真實姓名年籍不詳之成年人以實施詐術為手段所
    組成，有持續實施詐術，且成員間各有招募、對告訴人施用
    詐術、提領款項、收取款項等分工，並以詐欺取財之犯罪所
    得分配予各成員，此之組成具有持續性、牟利性及結構性，
    核與前揭組織犯罪防制條例第2條所定「犯罪組織」之構成
    要件相符。
　⒊被告提供所申辦國泰世華銀行帳戶、玉山銀行帳戶、元大銀
    行帳戶之帳號予上開詐欺集團，並有依「張智傑」之指示提
    領附表二所示金額之款項交予何○晨轉交「張智傑」之行為
    ，主觀上確係基於三人以上共同詐欺取財、掩飾、隱匿詐欺
    取財犯罪所得去向以洗錢之不確定故意，及與「Y.F. Ding
    」、「蕭小姐」、「張智傑」、何○晨及上開詐欺集團其他
    真實姓名年籍不詳之成年成員，有為自己不法之所有之意圖
    ，及三人以上共同詐欺取財、掩飾、隱匿詐欺取財犯罪所得
    去向以洗錢之犯意聯絡所為，已如前述。則被告既知悉上開
    詐欺集團有「Y.F. Ding」、「蕭小姐」及其他專員等成員
    ，復有報酬可得，且為持續性之工作，則被告顯然可預見該
    公司極有可能係「Y.F. Ding」、「蕭小姐」、其他專員即
    「張智傑」所組成，以實施詐術為手段，具有持續性、牟利
    性之有結構性組織之犯罪組織，參酌卷附前揭被告與「蕭小
    姐」之通訊軟體LINE訊息紀錄擷取圖片編號48、49所示被告
    於109年6月30日上午10時43、44分許向「蕭小姐」允諾稱：
    「好」、「納（應為「那」，原訊息誤輸錯字）我試試看！
    ？？」，並以通訊軟體LINE於同日上午10時50分許，傳送所
    申辦元大銀行帳戶顯示帳號之存摺封面照片予「蕭小姐」，
    被告既表示有意願加入、參與「蕭小姐」所屬上開詐欺集團
    ，復於109年6月30日上午10時50分許傳送上開詐欺集團所需
    金融機構帳戶帳號，被告主觀上確係於斯時基於縱所加入之
    公司為詐欺集團犯罪組織，亦不違背其本意之參與犯罪組織
    犯意所為甚明。是被告確已參與上開詐欺集團之犯罪組織，
    至為明確。
  ㈣綜上所述，本案事證明確，被告上開犯行均堪認定，皆應予
    依法論科。 
三、論罪科刑：
  ㈠按刑法上一行為而觸犯數罪名之想像競合犯，其存在之目的
    ，在於避免對於同一不法要素予以過度評價，則自然意義之
    數行為，得否評價為法律概念之一行為，應就客觀構成要件
    行為之重合情形、主觀意思活動之內容、所侵害之法益與行
    為間之關連性等要素，視個案情節依社會通念加以判斷，如
    具有行為局部之同一性，或其行為著手實行階段可認為同一
    者，得認與一行為觸犯數罪名之要件相合，而依想像競合犯
    論擬，倘其實行之二行為，無局部之重疊，行為著手實行階
    段亦有明顯區隔，依社會通念難認屬同一行為者，應予分論
    併罰。因而，行為人參與詐欺犯罪組織，並分工三人以上共
    同詐欺取財行為，同時觸犯參與犯罪組織罪及三人以上共同
    詐欺取財罪，雖其參與犯罪組織之時、地與三人以上共同詐
    欺取財之時、地，在自然意義上非完全一致，然二者仍有部
    分合致，且犯罪目的單一，依一般社會通念，認應評價為一
    罪方符合刑罰公平原則，應屬想像競合犯，如予數罪併罰，
    反有過度評價之疑，實與人民法律感情不相契合。再三人以
    上共同詐欺取財罪係侵害個人財產法益之犯罪，其罪數計算
    ，以被害人數、被害次數之多寡，決定其犯罪之罪數，核與
    參與犯罪組織罪之侵害社會法益，因應以行為人所侵害之社
    會全體利益為準據，認定係成立一個犯罪行為，有所不同。
    是以倘若行為人於參與犯罪組織之繼續中，先後三人以上共
    同詐欺數人財物，因行為人僅為一參與組織行為，侵害一社
    會法益，應僅就首次犯行論以參與犯罪組織罪及三人以上共
    同詐欺取財罪之想像競合犯，而其後之犯行，乃為其參與組
    織之繼續行為，為避免重複評價，當無從將一參與犯罪組織
    行為割裂再另論一參與犯罪組織罪，而與其後所犯三人以上
    共同詐欺取財罪從一重論處之餘地。至犯罪之著手，係指行
    為人基於犯罪之決意而開始實行密接或合於該罪構成要件之
    行為而言。而首次三人以上共同詐欺取財之犯行，其時序之
    認定，自應以詐欺取財罪之著手時點為判斷標準，詐欺取財
    罪之著手起算時點，依一般社會通念，咸認行為人以詐欺取
    財之目的，向被害人施用詐術，傳遞與事實不符之資訊，使
    被害人陷於錯誤，致財產有被侵害之危險時，即屬詐欺取財
    罪構成要件行為之著手，並非以取得財物之先後順序為認定
    依據。查本案被告所屬上開詐欺集團成員係先對附表一編號
    1之告訴人戊○○施用詐術，再依序對附表一編號2至6之告訴
    人丁○○、乙○○、甲○○、辛○○及丙○○施用詐術，縱取得附表一
    編號2告訴人丁○○之財物在先，仍應認被告所屬上開詐欺集
    團成員係先著手於對附表一編號1之告訴人戊○○之三人以上
    共同詐欺取財犯行，是此即為被告首次之三人以上共同詐欺
    取財犯行。
  ㈡核被告就附表一編號1所為，係犯刑法第339條之4第1項第2款
    之三人以上共同詐欺取財罪、洗錢防制法第14條第1項、第2
    條第2款之洗錢罪及組織犯罪防制條例第3條第l項本文後段
    之參與犯罪組織罪；就附表一編號2至6所為，均係犯刑法第
    339條之4第1項第2款之三人以上共同詐欺取財罪及洗錢防制
    法第14條第1項、第2條第2款之洗錢罪。
  ㈢被告與「Y.F. Ding」、「蕭小姐」、「張智傑」、何○晨及
    所屬上開詐欺集團其他真實姓名年籍不詳之成年成員間，就
    附表一編號1至6所為三人以上共同詐欺取財及掩飾、隱匿詐
    欺取財犯罪所得去向以洗錢之犯行，有犯意聯絡及行為分擔
    ，均如前述，各應論以共同正犯。
  ㈣被告所屬上開詐欺集團成員指示戊○○、丁○○、甲○○、鍾霈儀
    、丙○○於附表一編號1至2、4至6所示之匯款時間，將如附表
    一編號1至2、4至6所示遭詐欺金額之款項，以附表一編號1
    至2、4至6詐欺時間及方式欄所示之方式匯入附表一編號1至
    2、4至6詐欺時間及方式欄所示之金融機構帳戶內，各係基
    於同一目的，在密切接近之時、地為之，以同一詐術，侵害
    同一法益，各舉動間之獨立性極為薄弱，依一般社會觀念，
    難以強行分開，在刑法評價上，以視為數個舉動接續施行，
    合為包括之一行為予以評價，較為合理，分別均應論以接續
    犯。
  ㈤被告就附表一編號1所為，係以一行為同時觸犯三人以上共同
    詐欺取財罪、洗錢罪及參與犯罪組織罪，就附表一編號2至6
    所為，均係以一行為同時觸犯三人以上共同詐欺取財罪及洗
    錢罪，各為想像競合犯，皆應依刑法第55條之規定，從一重
    之三人以上共同詐欺取財罪處斷。
  ㈥被告所犯附表一編號1至6之三人以上共同詐欺取財罪6罪，犯
    意各別，行為互殊，應予分論併罰。
  ㈦臺灣桃園地方檢察署檢察官以110年度少連偵字第165號移送
    併辦意旨書移送併辦部分，就被告所為附表一編號3所示之
    三人以上共同詐欺取財之犯罪事實與起訴書犯罪事實欄所載
    之犯罪事實相同，就被告所為附表一編號1、4至6所示之三
    人以上共同詐欺取財之犯罪事實與起訴書犯罪事實欄所載之
    犯罪事實具有接續犯之實質上一罪關係，就被告所為附表一
    編號1、3至6所示之掩飾、隱匿詐欺取財犯罪所得去向以洗
    錢之犯罪事實與起訴書犯罪事實欄所載之犯罪事實具有想像
    競合犯之裁判上一罪關係，就被告所為附表一編號2所示之
    犯罪事實部分，雖與本案起訴部分非屬同一案件關係，然與
    追加起訴書犯罪事實欄所載之犯罪事實相同，是本院自應併
    予審理，附此敘明。
  ㈧公訴意旨雖未就被告所為論及組織犯罪防制條例第3條第1項
    本文後段之參與犯罪組織罪，惟移送併辦意旨書犯罪事實欄
    已載明上開參與犯罪組織之事實，且與業經起訴被告就附表
    一編號1所犯刑法第339條之4第1項第2款之三人以上共同詐
    欺取財罪間，具有想像競合犯之裁判上一罪關係，已如前述
    ，為起訴效力所及，並經本院於審理時當庭諭知被告所涉犯
    行包含上述罪名，本院自得併予審酌。至公訴意旨雖漏未論
    及被告所屬上開詐欺集團成員指示告訴人丁○○於附表一編號
    2①、②、④所示之匯款時間，各將如附表一編號2①、②、④所示
    遭詐欺金額之款項，以附表一編號2詐欺時間及方式欄所示
    之方式匯入附表一編號2詐欺時間及方式欄所示之金融機構
    帳戶內，然與業經起訴部分具有接續犯之實質上一罪關係，
    亦如前述，均為起訴效力所及，且經檢察官以110年度蒞字
    第19387號補充理由書補充更正，本院即應併予審理。
  ㈨按成年人教唆、幫助或利用兒童及少年犯罪或與之共同實施
    犯罪或故意對其犯罪者，加重其刑至二分之一，兒童及少年
    福利與權益保障法第112條第1項前段固定有明文。查依卷附
　　被告個人戶籍資料查詢結果表、何○晨個人戶籍資料查詢結
    果表（見審金訴卷第41頁；110少連偵165卷第17頁）所示，
    被告於本案行為時已滿20歲，為成年人，何○晨則為12歲以
    上未滿18歲之少年，然徵諸本案被告僅係依「張智傑」之指
    示於附表二所示交付款項之時間、地點將附表二所示交付金
    額之款項交予何○晨轉交「張智傑」，是被告雖與何○晨共同
    為本案三人以上共同詐欺取財、掩飾、隱匿詐欺取財犯罪所
    得去向以洗錢之犯行，然遍查卷內並無其他證據顯示被告於
    本案行為時知悉何○晨為12歲以上未滿18歲之少年，從而應
    為有利於被告之認定，爰不依兒童及少年福利與權益保障法
    第112條第1項前段之規定加重其刑，併此敘明。
  ㈩爰審酌被告不思以正當手段獲取財物，反圖不法利益，欲快
    速取得金錢，而參與上開詐欺集團犯罪組織進而分別為附表
    一編號1至6所示三人以上共同詐欺取財及掩飾、隱匿詐欺取
    財犯罪所得去向以洗錢之犯行，致使告訴人戊○○、丁○○、乙○○、甲○○、辛○○及丙○○分別受有附表一編號1至6所示遭詐欺
    金額之損害，對告訴人戊○○、丁○○、乙○○、甲○○、辛○○及丙○○財產法益之侵害非微，被告犯罪之動機、目的、手段均非
    可取，並衡酌被告犯罪後之態度，未與告訴人戊○○、丁○○、
    乙○○、甲○○、辛○○及丙○○達成調解、和解或賠償所受損害乙
    節，及依卷附臺灣高等法院被告前案紀錄表所示前無其他犯
    罪紀錄之品行，復考量被告參與上開詐欺集團犯罪組織遂行
    附表一編號1至6所示三人以上共同詐欺取財及掩飾、隱匿詐
    欺取財犯罪所得去向以洗錢之犯行之分工，在上開詐欺集團
    犯罪組織擔任之角色、工作，及如前所述受有合計7,140元
    之報酬，兼衡被告於警詢、偵訊及本院準備程序中自述職業
    原為護理佐理員，後為外送員，家庭經濟勉持之生活狀況、
    專科畢業之智識程度（見110少連偵165卷第23、27、41、49
    頁；南警卷第27頁；109偵34262卷第7頁；110偵24373卷第9
    至10頁；花警卷第29頁；109偵34271卷第7、95頁；本院審
    訴卷二第86頁）等一切情狀，分別量處如主文所示之刑，並
    定其應執行之刑，以示懲儆。
四、沒收：
　㈠被告因本案獲得合計7,140元之報酬，業如前述，當屬被告之
    犯罪所得，既未據扣案，應依刑法第38條之1第1項前段、第
    3項規定宣告沒收，於全部或一部不能沒收或不宜執行沒收
    時，追徵其價額。至起訴書認被告本案犯罪所得為6,000元
    、追加起訴書認被告本案犯罪所得為3,000元，均有誤會，
    附此敘明。
　㈡按供犯罪所用、犯罪預備之物或犯罪所生之物，屬於犯罪行
    為人者，得沒收之。但有特別規定者，依其規定。前2項之
    沒收，於全部或一部不能沒收或不宜執行沒收時，追徵其價
    額。宣告前2條之沒收或追徵，有過苛之虞、欠缺刑法上之
    重要性、犯罪所得價值低微，或為維持受宣告人生活條件之
    必要者，得不宣告或酌減之，刑法第38條第2項、第4項、第
    38條之2第2項分別定有明文。經查，被告雖以未扣案之行動
    電話經由通訊軟體LINE將所申辦之國泰世華銀行帳戶、玉山
    銀行帳戶及元大銀行帳戶之帳號傳送予「蕭小姐」，並接收
    「張智傑」之指示，以未扣案前揭國泰世華銀行帳戶、玉山
    銀行帳戶及元大銀行帳戶之金融卡提領款項，是前揭行動電
    話、國泰世華銀行帳戶、玉山銀行帳戶及元大銀行帳戶之金
    融卡，均係供本案犯罪所用之物，然本院衡酌該等金融機構
    帳戶金融卡之存在，並不具刑法上之非難性，且被告業經處
    以如主文所示之刑，倘沒收、追徵該等金融機構帳戶之金融
    卡及行動電話，僅係另啟刑事執行程序，衍生程序上額外之
    勞費支出而致公眾利益之損失，是對未扣案供被告本案犯罪
    所用之行動電話及國泰世華銀行帳戶、玉山銀行帳戶、元大
    銀行帳戶金融卡之沒收、追徵，已然欠缺刑法上之重要性而
    無必要，爰依刑法第38條之2第2項之規定，均不予宣告沒收
    及追徵。
據上論斷，應依刑事訴訟法第299條第1項前段，洗錢防制法第14
條第1項、第2項，組織犯罪防制條例第3條第1項本文後段，刑法
第11條前段、第28條、第339條之4第1項第2款、第55條、第51條
第5款、第38條之1第1項前段、第3項，刑法施行法第1條之1第1
項，判決如主文。
本案經檢察官劉偉誠、庚○○提起公訴，檢察官林穎慶移送併辦，
檢察官呂象吾、李昭慶追加起訴，檢察官王珽顥到庭執行職務。
中　　華　　民　　國　　111 　年　　4 　　月　　12　　日
                  刑事第三庭　審判長法　官　謝順輝
                                    法  官  呂秉炎
                                    法  官　陳柏嘉
以上正本證明與原本無異。
如不服本判決應於收受判決後20日內向本院提出上訴書狀，並應
敘述具體理由。其未敘述上訴理由者，應於上訴期間屆滿後20日
內向本院補提理由書(均須按他造當事人之人數附繕本)「切勿逕
送上級法院」。 
　　　　　　　　　　　　　　　      書記官　鍾宜君
中　　華　　民　　國　　111 　年　　4 　　月　　13　　日

附錄本案論罪科刑法條全文：
中華民國刑法第339條之4
犯第339條詐欺罪而有下列情形之一者，處1年以上7年以下有期
徒刑，得併科100萬元以下罰金：
一、冒用政府機關或公務員名義犯之。
二、三人以上共同犯之。
三、以廣播電視、電子通訊、網際網路或其他媒體等傳播工具，
    對公眾散布而犯之。前項之未遂犯罰之。
洗錢防制法第14條
有第2條各款所列洗錢行為者，處7年以下有期徒刑，併科新臺幣
500萬元以下罰金。
前項之未遂犯罰之。
前2項情形，不得科以超過其特定犯罪所定最重本刑之刑。　
洗錢防制法第2條
本法所稱洗錢，指下列行為：
一、意圖掩飾或隱匿特定犯罪所得來源，或使他人逃避刑事追訴
    ，而移轉或變更特定犯罪所得。
二、掩飾或隱匿特定犯罪所得之本質、來源、去向、所在、所有
    權、處分權或其他權益者。
三、收受、持有或使用他人之特定犯罪所得。
組織犯罪防制條例第3條
發起、主持、操縱或指揮犯罪組織者，處3年以上10年以下有期
徒刑，得併科新臺幣1億元以下罰金；參與者，處6月以上5年以
下有期徒刑，得併科新臺幣1,000萬元以下罰金。但參與情節輕
微者，得減輕或免除其刑。
具公務員或經選舉產生之公職人員之身分，犯前項之罪者，加重
其刑至二分之一。
犯第1項之罪者，應於刑之執行前，令入勞動場所，強制工作，
其期間為3年。
前項之強制工作，準用刑法第90條第2項但書、第3項及第98條第
2項、第3項規定。
以言語、舉動、文字或其他方法，明示或暗示其為犯罪組織之成
員，或與犯罪組織或其成員有關聯，而要求他人為下列行為之一
者，處3年以下有期徒刑，得併科新臺幣300萬元以下罰金：
一、出售財產、商業組織之出資或股份或放棄經營權。
二、配合辦理都市更新重建之處理程序。
三、購買商品或支付勞務報酬。四、履行債務或接受債務協商之
    內容。
前項犯罪組織，不以現存者為必要。
以第5項之行為，使人行無義務之事或妨害其行使權利者，亦同
。
第5項、第7項之未遂犯罰之。
附表一：
編號 告訴人 詐欺時間、詐欺方式 匯款時間 遭詐欺金額（新臺幣） 證據 罪名及宣告刑 ⒈ 戊○○ （移送併辦意旨書誤載為張啟偉，應予更正） 上開詐欺集團所屬某真實姓名年籍不詳之成年成員，於109年7月1日下午6時32分許、109年7月1日下午6時32分許及109年7月2日下午6時28分許，先後以門號+000 0-00000000號、門號+000 0-00000000號撥打電話予戊○○，先以Citiesocial購物平台會計人員之名義，向戊○○佯稱：因遭駭客攻擊導致有重新下單2組SNOPPA Vmate 微型口袋三軸相機之情形，將協助辦理終止扣款程序云云，再以玉山銀行客服人員之名義，向戊○○佯稱：因辦理終止扣款程序會導致帳戶為高風險狀態需辦理保護措施，須依指示操作網路銀行云云，致戊○○陷於錯誤，因而依上開詐欺集團所屬某真實姓名年籍不詳之成年成員之指示，於右列所示之匯款時間，以網路銀行轉帳之方式匯款右列所示遭詐欺金額至己○○之國泰世華銀行帳戶內。 ①109年7月2日下午6時47分許（移送併辦意旨書附表一編號3所示時間漏載此筆匯款時間，經檢察官以110年度蒞字第19387號補充理由書補充更正） ②109年7月2日下午6時50分許 ①11,123元（移送併辦意旨書附表一編號3所示匯款金錢、帳戶漏載此筆款項，經檢察官以110年度蒞字第19387號補充理由書補充更正） ②9,123元 　 ①證人即告訴人戊○○於警詢時之指述（見110少連偵165卷第81至85頁）。 ②戊○○之中國信託銀行存款存摺封面及內頁交易明細影本、台北富邦銀行一本萬利帳戶存摺封面及內頁交易明細影本、台北富邦銀行網路銀行109年7月2日臺外幣交易明細查詢列印資料各1份（見南警卷第91至99頁）。 ③戊○○之行動電話內通聯紀錄擷取圖片6張（見南警卷第111至115頁）。 ④國泰世華銀行存匯作業管理部109年8月31日國世存匯作業字第1090127370號函暨所附己○○國泰世華銀行帳戶之客戶基本資料、開戶留存身分證正反面影本、印鑑卡、109年4月1日至109年7月31日之帳戶交易明細、110年1月4日國世存匯作業字第1090200914號函暨所附己○○國泰世華銀行帳戶之客戶基本資料、109年6月22日至109年8月22日之存款（支、活）帳務類歷史資料交易明細含交易時間及IP列印資料、109年8月5日國世存匯作業字第1090113081號函暨所附己○○國泰世華銀行帳戶之客戶基本資料、109年6月1日至109年8月4日之活期儲蓄存款對帳單及帳戶交易明細查詢列印資料、己○○國泰世華銀行帳戶之客戶基本資料、開戶留存照片、身分證正反面影本、109年4月2日至109年7月9日之存款（支、活）帳務類歷史資料交易明細含交易時間及IP列印資料各1份（見110偵24373卷第23至33頁；110少連偵165卷第145至149頁；南警卷第69至75頁；109偵34262卷第27至31頁）。 ⑤戊○○報案之內政部警政署反詐騙諮詢專線紀錄表、臺東縣警察局關山分局關山派出所受理詐騙帳戶通報警示簡便格式表、金融機構聯防機制通報單各1份（見南警卷第77至78、83、87頁）。 己○○犯三人以上共同詐欺取財罪，處有期徒刑壹年陸月。 ⒉ 丁○○ 上開詐欺集團所屬某真實姓名年籍不詳之成年成員，於109年7月2日下午4時47分許、同日下午4時53分許，先後以門號0000000000號、門號00000000000號撥打電話予丁○○，先以ORBIS公司客服人員之名義，向丁○○佯稱：因誤將資料設定為批發戶，須解除設定，否則將被扣款云云，再以郵局客服人員之名義，向丁○○佯稱：須依指示操作ATM並至超商購買GASH點數云云，致丁○○陷於錯誤，因而依上開詐欺集團所屬某真實姓名年籍不詳之成年成員之指示，於右列所示之匯款時間①，以操作ATM轉帳之方式匯款右列所示遭詐欺金額①至劉子維之中華郵政股份有限公司帳號000-00000000000000號帳戶內，復於109年7月2日下午6時44分許，將其中28,404元匯款至己○○之國泰世華銀行帳戶內，於右列所示之匯款時間②、③、⑤，以操作ATM轉帳之方式匯款右列所示遭詐欺金額②、③、⑤至己○○之國泰世華銀行帳戶內，於右列所示之匯款時間④，以操作ATM轉帳之方式匯款右列所示遭詐欺金額④至劉子維之彰化商業銀行股份有限公司帳號000-00000000000000號帳戶內，復於109年7月2日下午6時52分許，將其中20,970元匯款至己○○之國泰世華銀行帳戶內。 ①109年7月2日下午6時27分許（追加起訴書附表所示被害時間及移送併辦意旨書附表一編號2所示時間漏載此筆匯款時間，經檢察官以110年度蒞字第19387號補充理由書補充更正） ②109年7月2日下午6時31分許（追加起訴書附表所示被害時間及移送併辦意旨書附表一編號2所示時間漏載此筆匯款時間，經檢察官以110年度蒞字第19387號補充理由書補充更正） ③109年7月2日下午6時37分許 ④109年7月2日下午6時50分許（追加起訴書附表所示被害時間及移送併辦意旨書附表一編號2所示時間漏載此筆匯款時間，經檢察官以110年度蒞字第19387號補充理由書補充更正） ⑤109年7月2日下午7時5分許 ①28,985元（追加起訴書附表所示被害金額及移送併辦意旨書附表一編號2所示匯款金錢、帳戶漏載此筆款項，經檢察官以110年度蒞字第19387號補充理由書補充更正，惟匯款金額誤載為29,000元，應予更正） ②8,985元（追加起訴書附表所示被害金額及移送併辦意旨書附表一編號2所示匯款金錢、帳戶漏載此筆款項，經檢察官以110年度蒞字第19387號補充理由書補充更正，惟匯款金額誤載為9,000元，應予更正） ③19,985元（追加起訴書附表編號1所示被害金額及移送併辦意旨書附表一編號2所示匯款金錢、帳戶1誤載為20,000元，應予更正） ④20,985元（追加起訴書附表所示被害金額及移送併辦意旨書附表一編號2所示匯款金錢、帳戶漏載此筆款項，經檢察官以110年度蒞字第19387號補充理由書補充更正，惟匯款金額誤載為21,000元，應予更正） ⑤30,000元 ①證人即告訴人丁○○於警詢時之指述（見110少連偵165卷第73至77頁；本院卷第59頁）。 ②丁○○之中國信託銀行、國泰世華銀行自動櫃員機交易明細單影本共4紙（見110偵24373卷第19至21頁）。 ③國泰世華銀行存匯作業管理部109年8月31日國世存匯作業字第1090127370號函暨所附己○○國泰世華銀行帳戶之客戶基本資料、開戶留存身分證正反面影本、印鑑卡、109年4月1日至109年7月31日之帳戶交易明細、110年1月4日國世存匯作業字第1090200914號函暨所附己○○國泰世華銀行帳戶之客戶基本資料、109年6月22日至109年8月22日之存款（支、活）帳務類歷史資料交易明細含交易時間及IP列印資料、109年8月5日國世存匯作業字第1090113081號函暨所附己○○國泰世華銀行帳戶之客戶基本資料、109年6月1日至109年8月4日之活期儲蓄存款對帳單及帳戶交易明細查詢列印資料、己○○國泰世華銀行帳戶之客戶基本資料、開戶留存照片、身分證正反面影本、109年4月2日至109年7月9日之存款（支、活）帳務類歷史資料交易明細含交易時間及IP列印資料各1份（見110偵24373卷第23至33頁；110少連偵165卷第145至149頁；南警卷第69至75頁；109偵34262卷第27至31頁）。 ④中華郵政股份有限公司高雄郵局111年1月20日高營字第1111800065號函暨所附左列所示劉子維郵局帳戶之客戶基本資料、109年6月30日至109年7月4日客戶歷史交易清單、彰化商業銀行股份有限公司111年1月18日彰作管字第11120000666號函暨所附左列所示劉子維彰化商業銀行帳戶之開戶基本資料及109年6月30日至109年7月4日之多幣別帳號存款交易查詢表各1份（見本院卷第65至69、71至75頁）。 ⑤丁○○報案之內政部警政署反詐騙諮詢專線紀錄表、臺南市政府警察局第一分局東寧派出所受理詐騙帳戶通報警示簡便格式表各1份（見110偵24373卷第35至37頁）。 己○○犯三人以上共同詐欺取財罪，處有期徒刑壹年捌月。 ⒊ 乙○○ 上開詐欺集團所屬某真實姓名年籍不詳之成年成員，於109年7月2日下午5時25分許、同日下午5時47分許，先後以門號+000 0-00000000號、門號0000000000號撥打電話予乙○○，先以Citiesocial購物平台人員之名義，向乙○○佯稱：因遭駭客攻擊導致重複下單云云，再以玉山銀行行員之名義，向乙○○佯稱：須依指示操作ATM方能辦理重複下單之退款程序云云，致乙○○陷於錯誤，因而依上開詐欺集團所屬某真實姓名年籍不詳之成年成員之指示，於右列所示之匯款時間，以操作ATM轉帳之方式匯款右列所示遭詐欺金額至己○○之國泰世華銀行帳戶內。 109年7月2日 下午6時53分許 29,987元 ①證人即告訴人乙○○於警詢時之指述（見110少連偵165卷第67至69頁）。 ②乙○○之台新銀行自動櫃員機交易明細單原本1紙、乙○○之陽信銀行綜合存款存摺封面翻拍照片影本1張（見109偵34262卷第77、81頁）。 ③國泰世華銀行存匯作業管理部109年8月31日國世存匯作業字第1090127370號函暨所附己○○國泰世華銀行帳戶之客戶基本資料、開戶留存身分證正反面影本、印鑑卡、109年4月1日至109年7月31日之帳戶交易明細、110年1月4日國世存匯作業字第1090200914號函暨所附己○○國泰世華銀行帳戶之客戶基本資料、109年6月22日至109年8月22日之存款（支、活）帳務類歷史資料交易明細含交易時間及IP列印資料、109年8月5日國世存匯作業字第1090113081號函暨所附己○○國泰世華銀行帳戶之客戶基本資料、109年6月1日至109年8月4日之活期儲蓄存款對帳單及帳戶交易明細查詢列印資料、己○○國泰世華銀行帳戶之客戶基本資料、開戶留存照片、身分證正反面影本、109年4月2日至109年7月9日之存款（支、活）帳務類歷史資料交易明細含交易時間及IP列印資料各1份（見110偵24373卷第23至33頁；110少連偵165卷第145至149頁；南警卷第69至75頁；109偵34262卷第27至31頁）。 ④乙○○報案之內政部警政署反詐騙諮詢專線紀錄表、新北市政府警察局新莊分局丹鳳派出所受理詐騙帳戶通報警示簡便格式表、金融機構聯防機制通報單、受理刑事案件報案三聯單、受理各類案件紀錄表各1份（見109偵34262卷第83至91頁）。 己○○犯三人以上共同詐欺取財罪，處有期徒刑壹年陸月。 ⒋ 甲○○ 上開詐欺集團所屬某真實姓名年籍不詳之成年成員，於109年7月2日下午6時49分許、同日下午7時許，先後以門號00-00000000號、門號0000000000號、門號+000000000000號、門號00-00000000號、門號+0000-00000000號、門號00-00000000號、門號+0000-00000000號、門號00-00000000號撥打電話予甲○○，先以486團購網客服人員之名義，向甲○○佯稱：因大樓管理員簽收時誤勾連續扣款選項，導致系統會連續扣款，若要取消須自行告知扣款銀行云云，再以台新銀行客服人員之名義，向甲○○佯稱：須依指示操作網路銀行轉帳云云，致甲○○陷於錯誤，因而依上開詐欺集團所屬某真實姓名年籍不詳之成年成員之指示，於右列所示之匯款時間，以網路銀行轉帳之方式匯款右列所示遭詐欺金額至己○○之玉山銀行帳戶內。 ①109年7月2日下午7時56分許 ②109年7月2日下午8時37分許（起訴書附表編號3所示匯款時間、金額及匯入帳戶漏載此筆匯款時間，經檢察官以110年度少連偵字第165號移送併辦意旨書移送併辦及以110年度蒞字第19387號補充理由書補充更正） ③109年7月2日下午8時40分許 ①49,985元 ②29,985元（起訴書附表編號3所示匯款時間、金額及匯入帳戶漏載此筆款項，經檢察官以110年度少連偵字第165號移送併辦意旨書移送併辦及110年度蒞字第19387號補充理由書補充更正） ③29,985元 ①證人即告訴人甲○○於警詢時之指述（見110少連偵165卷第107至113頁）。 ②甲○○之行動電話內台新銀行網路銀行轉帳匯款紀錄擷取圖片3張（見花警卷第115頁）。 ③玉山銀行個金集中部110年1月13日玉山個（集中）字第1100002190號函暨所附己○○玉山銀行帳戶之存戶個人基本資料、109年7月2日至109年7月31日之帳戶交易明細、109年8月31日玉山個（集中）字第1090102139號函暨所附己○○玉山銀行帳戶109年7月2日至109年7月31日之帳戶交易明細、存戶個人基本資料各1份（見110少連偵165卷第151至155頁；花警卷第34至36頁）。 ④甲○○報案之臺北市政府警察局大安分局和平東路派出所陳報單、受理各類案件紀錄表、受理刑事案件報案三聯單、內政部警政署反詐騙諮詢專線紀錄表、臺北市政府警察局大安分局和平東路派出受理詐騙帳戶通報警示簡便格式表各1份（見花警卷第118至121、123頁）。 己○○犯三人以上共同詐欺取財罪，處有期徒刑壹年捌月。 ⒌ 辛○○ 上開詐欺集團所屬某真實姓名年籍不詳之成年成員，於109年7月2日下午8時38分許、同日下午8時45分許，先後以門號00-00000000號、門號00000000000號撥打電話予辛○○，先以ORBIS公司客服人員之名義，向辛○○佯稱：因購物時造成系統錯誤，會被扣款十二期云云，再以郵局客服人員之名義，向辛○○佯稱：須依指示操作ATM方能解除設定云云，致辛○○陷於錯誤，因而依上開詐欺集團所屬某真實姓名年籍不詳之成年成員之指示，於右列所示之匯款時間，以操作ATM轉帳及跨行存款之方式匯款右列所示遭詐欺金額至己○○之元大銀行帳戶內。 ①109年7月2日下午9時37分許 ②109年7月2日下午9時54分許（移送併辦意旨書附表一編號5所示時間漏載此筆匯款時間，經檢察官以110年度蒞字第19387號補充理由書補充更正） ①29,912元 ②29,985元（移送併辦意旨書附表一編號5所示匯款金錢、帳戶漏載此筆款項，經檢察官以110年度蒞字第19387號補充理由書補充更正） ①證人即告訴人辛○○於警詢時之指述（見110少連偵165卷第99至103頁）。 ②辛○○之合作金庫銀行帳戶存款存摺、郵局帳戶郵政存簿儲金簿內頁交易明細及封面影本各1份、辛○○之中國信託銀行自動櫃員機交易明細單原本4紙（見109偵34271卷第71至79頁）。 ③辛○○之行動電話內通聯紀錄翻拍照片1張（見109偵34271卷第69頁）。 ④元大銀行110年1月8日元銀字第1090016768號函暨所附己○○元大銀行帳戶之開戶基本資料、109年6月3日至109年8月3日之客戶往來交易明細、己○○元大銀行帳戶之客戶基本資料、109年4月2日至109年7月9日之客戶往來交易明細各1份（見110少連偵165卷第157至161頁；109偵34271卷第57至59頁）。 ⑤中國信託商業銀行股份有限公司109年9月14日中信銀字第109224839227703號函暨所附ATM機台00000000號相關資料1份（見109偵34271卷第29至55頁）。 ⑥辛○○報案之內政部警政署反詐騙諮詢專線紀錄表、臺中市政府警察局第五分局北屯派出所金融機構聯防機制通報單、受理詐騙帳戶通報警示簡便格式表各1份（見109偵34271卷第63至67頁）。 己○○犯三人以上共同詐欺取財罪，處有期徒刑壹年陸月。 ⒍ 丙○○ 上開詐欺集團所屬某真實姓名年籍不詳之成年成員，於109年7月2日下午9時9分許、同日下午9時22分許，先後以門號00-00000000號、門號00-00000000號撥打電話予丙○○，先以商店賣家人員之名義，向丙○○佯稱：因作業疏失將丙○○訂閱成為會員將由銀行客服聯繫並協助取消云云，再以國泰世華銀行客服人員之名義，向丙○○佯稱：須依指示操作網路銀行方能解除訂閱會員資格云云，致丙○○陷於錯誤，因而依上開詐欺集團所屬某真實姓名年籍不詳之成年成員之指示，於右列所示之匯款時間，以網路銀行轉帳之方式匯款右列所示遭詐欺金額至己○○之元大銀行帳戶內。 ①109年7月2日下午9時44分許 ②109年7月2日下午9時46分許 ①49,703元 ②22,013元（移送併辦意旨書附表一編號4所示匯款金錢、帳戶誤載為20,013元，經檢察官以110年度蒞字第19387號補充理由書補充更正） ①證人即告訴人丙○○於警詢時之指述（見110少連偵165卷第91至95頁）。 ②丙○○之行動電話內網路銀行轉帳匯款紀錄翻拍照片2張（見109偵34262卷第57頁）。 ③丙○○之行動電話內通聯紀錄翻拍照片2張（見109偵34262卷第59頁）。 ④元大銀行110年1月8日元銀字第1090016768號函暨所附己○○元大銀行帳戶之開戶基本資料、109年6月3日至109年8月3日之客戶往來交易明細、己○○元大銀行帳戶之客戶基本資料、109年4月2日至109年7月9日之客戶往來交易明細各1份（見110少連偵165卷第157至161頁；109偵34271卷第57至59頁）。 ⑤丙○○報案之新北市政府警察局新莊分局頭前派出所金融機構聯防機制通報單、受理詐騙帳戶通報警示簡便格式表、內政部警政署反詐騙諮詢專線紀錄表、新北市政府警察局新莊分局頭前派出所受理刑事案件報案三聯單、受理各類案件紀錄表各1份（見109偵34262卷第61至69頁）。 己○○犯三人以上共同詐欺取財罪，處有期徒刑壹年陸月。 
附表二：
編號 提領款項帳戶 提領款項時間 提領款項地點 提領金額 （新臺幣） 交付款項時間 交付款項地點 交付金額 （新臺幣） 報酬金額 ⒈ 己○○之國泰世華銀行帳戶 ①109年7月2日下午6時49分許 ②109年7月2日下午6時52分許 ③109年7月2日下午6時59分許 （起訴書附表編號1、2被告提領時間、地點、金額誤載提領款項時間均為109年7月2日下午6時52分許，經檢察官以110年度蒞字第19387號補充理由書補充更正如上所示）　 桃園市○○區○○路000號之全家便利商店全家中壢十里店 ①58,000元 ②11,000元 ③30,000元 （起訴書附表編號1、2被告提領時間、地點、金額誤載提領款項合計為61,000元，經檢察官以110年度蒞字第19387號補充理由書補充更正如上所示）　 109年7月2日 下午7時9分許 桃園市○○區○○○路00號之公七公園 左列所示提領金額①至③之和，扣除右列所示報酬金額之差，為97,000元（移送併辦意旨書附表二編號1所示金額誤載為99,000元，應予更正） 2,000元   ④109年7月2日下午7時11分許 ⑤109年7月2日下午7時12分許 ⑥109年7月2日下午7時17分許 （起訴書附表編號1、2被告提領時間、地點、金額誤載提領款項時間均為109年7月2日下午6時52分許，經檢察官以110年度蒞字第19387號補充理由書補充更正如上所示）　　 桃園市○○區○○路000號1樓之全家便利商店全家中壢金央店 ④20,000元 ⑤20,000元 ⑥19,000元 （起訴書附表編號1、2被告提領時間、地點、金額誤載提領款項合計為61,000元，經檢察官以110年度蒞字第19387號補充理由書補充更正如上所示） 109年7月2日 下午7時28分許 桃園市○○區○○○路00號之公七公園 左列所示提領金額④至⑥之和，扣除右列所示報酬金額之差，為58,000元（移送併辦意旨書附表二編號2所示金額誤載為59,000元，應予更正） 1,000元 ⒉ 己○○之玉山銀行帳戶 ①109年7月2日下午8時13分許 ②109年7月2日下午8時14分許 ③109年7月2日下午8時15分許 ④109年7月2日下午8時47分許 ⑤109年7月2日下午8時48分許 ⑥109年7月2日下午8時49分許 （起訴書附表編號3被告提領時間、地點、金額誤載提領款項時間均為109年7月2日下午8時13分許，經檢察官以110年度蒞字第19387號補充理由書補充更正如上所示）　 桃園市○○區○○路000號1樓之全家便利商店全家中壢金央店 ①20,000元 ②20,000元 ③10,000元 ④20,000元 ⑤20,000元 ⑥20,000元 （起訴書附表編號3被告提領時間、地點、金額誤載提領款項合計為90025元，經檢察官以110年度蒞字第19387號補充理由書補充更正如上所示）　 109年7月2日 下午8時28分許  桃園市○○區○○○路00號之公七公園 左列所示提領金額①至③之和，扣除右列所示報酬金額之差，為49,000元（移送併辦意旨書附表二編號3所示金額誤載為50,000元，應予更正） 1,000元      109年7月2日 下午8時54分許 桃園市○○區○○○路00號之公七公園 左列所示提領金額④至⑥之和，扣除右列所示報酬金額之差，為59,000元（移送併辦意旨書附表二編號4所示金額誤載為60,000元，應予更正） 1,000元 ⒊ 己○○之元大銀行帳戶 ①109年7月2日下午9時50分許 ②109年7月2日下午9時52分許 ③109年7月2日下午9時54分許 ④109年7月2日下午9時55分許 ⑤109年7月2日下午9時56分許 ⑥109年7月2日下午9時57分許 ⑦109年7月2日下午9時58分許 （起訴書附表編號4、5被告提領時間、地點、金額誤載提領款項時間均為109年7月2日下午9時50分許，經檢察官以110年度蒞字第19387號補充理由書補充更正如上所示） 桃園市○○區○○路000號1樓之全家便利商店全家中壢金央店 ①20,000元 ②20,000元 ③20,000元 ④20,000元 ⑤20,000元 ⑥20,000元 ⑦11,000元 109年7月2日 下午10時5分許 桃園市○○區○○○路00號之公七公園 左列所示提領金額①至⑦之和，扣除右列所示報酬金額之差，為130,000元（起訴書附表編號4、5被告提領時間、地點、金額誤載為129,000元及移送併辦意旨書附表二編號5所示金額誤載為131,000元，應予更正） 1,000元